【裁判字號】    97,易,184
【裁判日期】    970513
【裁判案由】    竊盜等
【裁判全文】
臺灣宜蘭地方法院刑事判決               97年度易字第184號
公  訴  人  臺灣宜蘭地方法院檢察署檢察官
被      告  壬○○
上列被告因竊盜案件，經檢察官提起公訴（九十七年度偵字第八
五五號、九十七年度偵字第一０一八號、九十七年度偵字第一０
三一號），被告就被訴事實為有罪之陳述，爰依簡式審判程序判
決如下：
    主  文
壬○○犯附表所列各罪，各處如附表所示之刑。應執行有期徒刑
玖年柒月。
    事  實
一、壬○○夥同廖振維（綽號「宏宏」，現由臺灣宜蘭地方法院
    檢察署檢察官另案偵查中）共同基於意圖為自己不法所有之
    犯意聯絡及行為分擔，於附表所示時間、地點及方法，先後
    竊得如附表所示財物並予變賣後，得款朋分花用。嗣因壬○○將所竊得如附表編號十一所載之行動電話，持往址設臺北
    縣蘆洲市○○路一六二巷八弄三號一番通信有限公司，以新
    臺幣（下同）二千元之價格售予不知情之楊金城後，因楊金
    城將所使用之ＳＩＭ卡插入該支行動電話使用，方經警依該
    支行動電話機身序號追查並調閱壬○○持用之門號0000
    000000號行動電話之雙向通聯紀錄與收、發話基地臺
    位置相互比對後，得悉上情。嗣於民國九十七年二月四日九
    時四十分許，由警持臺灣宜蘭地方法院檢察署檢察官核發之
    拘票，至壬○○位於臺北縣板橋市○○里○○路十五巷二之
    三號住處拘提到案後，再循線查獲廖振維。
二、案經丙○○、子○○、午○○、寅○○、丑○○、癸○○、
    乙○○、甲○○、辛○○、庚○○、辰○○○、戊○○、申
    ○○、己○○訴由宜蘭縣政府警察局羅東分局、蘇澳分局及
    礁溪分局報告臺灣宜蘭地方法院檢察署檢察官偵查起訴。
    理  由
一、附表所列十八項事實，迭據被告壬○○自警詢至偵審中直承
    屬實，核與證人廖振維於另案偵查中坦承情詞，暨告訴人丙○○、子○○、午○○、寅○○、丑○○、癸○○、乙○○
    、甲○○、辛○○、庚○○、辰○○○、戊○○、申○○、
    己○○及被害人卯○○、巳○○、未○○、丁○○分別於警
    詢及偵查中指證情節大致相符，復據證人楊金城及宜蘭縣政
    府警察局宜蘭分局偵查隊小隊長鄭正雄於偵查中到庭結證屬
    實。此外，復有收購中古手機切結書、通聯調閱查詢單及被
    告壬○○所用門號0000000000號行動電話雙向通
    聯紀錄各一份、被告帶同警方至各該行竊地點指認之現場照
    片三十七幀、現場照片二十四幀、被告指認行竊時所用同款
    式工具照片三張、監視錄影器翻拍照片四張及贓物認領保管
    單三份附卷可稽，堪認被告自白各情咸與真實相符，洵足採
    憑。被告壬○○所犯如附表所載犯行之各項事證均臻明確，
    犯行咸可認定，皆應依法論科。
二、按螺絲起子、鐵剪刀及中心沖皆為金屬製器械，質地堅硬或
    屬鋒利或甚尖銳，客觀上均足以對人之生命、身體造成危害
    ，當皆屬兇器無訛。是核被告壬○○於附表事實欄所列各該
    行為，各係犯附表所犯法條及罪名欄所載之罪。而其所為附
    表所列十八項竊盜及十四項毀損犯行，均與另案被告廖振維
    具有犯意聯絡及行為分擔，皆應論以共同正犯。又被告壬○○所犯附表所示各罪，犯意個別，行為互殊，應分論併罰之
    。審酌被告甫滿十八歲，年輕力壯，詎不思循正當途徑獲取
    財物，竟夥同廖振維共同行竊得財花用，情節匪淺，再參酌
    其犯罪動機、目的、行竊期間、手段、素行、智識程度、犯
    後態度、造成被害人財產法益與社會整體防衛機制之侵害程
    度等一切情狀，爰各量處如附表宣告刑欄所示之刑，並定應
    執行刑如主文。至被告壬○○夥同廖振維於行竊時所用之螺
    絲起子、鐵剪刀及中心沖皆未扣案，然據廖振維於另案偵查
    中供陳：該些工具均已丟掉等語明確，堪認未扣案之螺絲起
    子、鐵剪刀及中心沖皆已因丟棄而滅失不存在，爰不依刑法
    第三十八條規定併予宣告沒收，特此敘明。
據上論斷，應依刑事訴訟法第二百七十三條之一第一項、第二百
八十四條之一、第二百九十九條第一項前段，刑法第二十八條、
第三百二十一條第一項第三款、第三百五十四條、第五十一條第
五款，判決如主文。
本案經檢察官賴淑萍到庭執行職務
中    華    民    國    97    年    5     月    13    日
                  刑事第四庭法  官  陳嘉年
以上正本證明與原本無異。
如不服本判決應於收受本判決後10日內向本院提出上訴書狀，並
應敘述具體理由。若未敘述理由者，應於上訴期間屆滿後20日內
向本院補提理由書狀(均須按他造當事人之人數附繕本)。
                            書記官  葉瑩庭
中    華    民    國    97    年    5     月    13    日
附錄本案論罪科刑法條全文
刑法第三百二十一條第三款
犯竊盜罪而有下列情形之一者，處六月以上五年以下有期徒刑：
三  攜帶兇器而犯之者。
刑法第三百五十四條
毀棄、損壞前二條以外之他人之物或致令不堪用，足以生損害於
公眾或他人者，處二年以下有期徒刑、拘役或五百元以下罰金。
附表
┌─┬────────────────────┬───────┬─────┐
│編│事                                    實│所犯法條及罪名│宣  告  刑│
│號│                                        │              │          │
├─┼────────────────────┼───────┼─────┤
│一│九十六年九月二十八日凌晨三時五十八分許，│刑法第三百二十│共同犯攜帶│
│  │在宜蘭縣宜蘭市○○街一四六號前，由壬○○│一條第一項第三│兇器竊盜罪│
│  │持廖振維所有客觀上足以對人之生命、身體構│款之攜帶兇器竊│，處有期徒│
│  │成威脅之兇器螺絲起子撬開丙○○停放該處之│盜罪、刑法第三│刑陸月、共│
│  │車牌號碼七一三六─ＭＵ號自用小客車引擎蓋│百五十四條之毀│同犯毀損他│
│  │後，廖振維即持其所有客觀上足以對人之生命│損器物罪      │人物品罪，│
│  │、身體構成威脅之兇器鐵剪刀及中心沖剪斷該│              │處有期徒刑│
│  │車電瓶線及敲破駕駛座車窗玻璃後，進入車內│              │貳月      │
│  │竊得丙○○所有之液晶螢幕及數位相機各一部│              │          │
├─┼────────────────────┼───────┼─────┤
│二│九十六年十月十四日凌晨二時至四時期間內之│刑法第三百二十│共同犯攜帶│
│  │某時許，在宜蘭縣蘇澳鎮○○路二九０巷四十│一條第一項第三│兇器竊盜罪│
│  │九號前，由壬○○持廖振維所有客觀上足以對│款之攜帶兇器竊│，處有期徒│
│  │人之生命、身體構成威脅之兇器螺絲起子，撬│盜罪、刑法第三│刑陸月、共│
│  │開庚○○停放該處之車牌號碼九五八八─ＭＵ│百五十四條之毀│同犯毀損他│
│  │號自用小客車引擎蓋後，廖振維即持其所有客│損器物罪      │人物品罪，│
│  │觀上足以對人之生命、身體構成威脅之兇器鐵│              │處有期徒刑│
│  │剪刀及中心沖剪斷該車電瓶線及敲破駕駛座車│              │貳月      │
│  │窗玻璃後，進入車內竊得庚○○所有之液晶螢│              │          │
│  │幕一部                                  │              │          │
├─┼────────────────────┼───────┼─────┤
│三│九十六年十月十七日凌晨二、三時許，在宜蘭│刑法第三百二十│共同犯攜帶│
│  │縣宜蘭市○○街五０號前，由壬○○持廖振維│一條第一項第三│兇器竊盜罪│
│  │所有客觀上足以對人之生命、身體構成威脅之│款之攜帶兇器竊│，處有期徒│
│  │兇器螺絲起子，撬開卯○○停放該處之車牌號│盜罪          │刑陸月    │
│  │碼００二六─ＰＨ號自用小客車引擎蓋後，廖│              │          │
│  │振維即持其所有客觀上足以對人之生命、身體│              │          │
│  │構成威脅之兇器鐵剪刀及中心沖剪斷該車電瓶│              │          │
│  │線及敲破駕駛座車窗玻璃（毀損部份未據告訴│              │          │
│  │）後，進入車內竊得卯○○所有之液晶螢幕一│              │          │
│  │部                                      │              │          │
├─┼────────────────────┼───────┼─────┤
│四│九十六年十月十八日凌晨二時至四時期間內之│刑法第三百二十│共同犯攜帶│
│  │某時許，在宜蘭縣礁溪鄉○○路二二號前，由│一條第一項第三│兇器竊盜罪│
│  │壬○○持廖振維所有客觀上足以對人之生命、│款之攜帶兇器竊│，處有期徒│
│  │身體構成威脅之兇器螺絲起子，撬開蘭素珠停│盜罪、刑法第三│刑陸月、共│
│  │放該處之車牌號碼一九八七─ＫＭ號自用小客│百五十四條之毀│同犯毀損他│
│  │車引擎蓋後，廖振維即持其所有客觀上足以對│損器物罪      │人物品罪，│
│  │人之生命、身體構成威脅之兇器鐵剪刀及中心│              │處有期徒刑│
│  │沖剪斷該車電瓶線及敲破駕駛座車窗玻璃後，│              │貳月      │
│  │進入車內竊得申○○所有之液晶螢幕一部    │              │          │
├─┼────────────────────┼───────┼─────┤
│五│九十六年十月二十日凌晨二時至四時期間內之│刑法第三百二十│共同犯攜帶│
│  │某時許，在宜蘭縣頭城鎮○○街十四號前，由│一條第一項第三│兇器竊盜罪│
│  │壬○○持廖振維所有客觀上足以對人之生命、│款之攜帶兇器竊│，處有期徒│
│  │身體構成威脅之兇器螺絲起子，撬開丁○○停│盜罪          │刑陸月    │
│  │放該處之車牌號碼三五七六─ＲＭ號自用小客│              │          │
│  │車引擎蓋後，廖振維即持其所有客觀上足以對│              │          │
│  │人之生命、身體構成威脅之兇器鐵剪刀及中心│              │          │
│  │沖剪斷該車電瓶線及敲破駕駛座車窗玻璃（毀│              │          │
│  │損部份未據告訴）後，進入車內竊得丁○○所│              │          │
│  │有之液晶螢幕一部                        │              │          │
├─┼────────────────────┼───────┼─────┤
│六│九十六年十月二十五日凌晨二時至四時期間內│刑法第三百二十│共同犯攜帶│
│  │之某時許，在宜蘭縣羅東鎮○○○路一一六之│一條第一項第三│兇器竊盜罪│
│  │五號前，由壬○○持廖振維所有客觀上足以對│款之攜帶兇器竊│，處有期徒│
│  │人之生命、身體構成威脅之兇器螺絲起子，撬│盜罪、刑法第三│刑陸月、共│
│  │開子○○停放該處之車牌號碼０三三九─ＫＮ│百五十四條之毀│同犯毀損他│
│  │號自用小客車引擎蓋後，廖振維即其所有客觀│損器物罪      │人物品罪，│
│  │上足以對人之生命、身體構成威脅之兇器鐵剪│              │處有期徒刑│
│  │刀及中心沖剪斷該車電瓶線及敲破駕駛座車窗│              │貳月      │
│  │玻璃後，進入車內竊得子○○所有之液晶螢幕│              │          │
│  │一部及行動電話一支                      │              │          │
├─┼────────────────────┼───────┼─────┤
│七│九十六年十月二十五日凌晨二時至四時期間內│刑法第三百二十│共同犯攜帶│
│  │之某時許，在宜蘭縣礁溪鄉○○路○段三０二│一條第一項第三│兇器竊盜罪│
│  │巷二八弄九號前，由壬○○持廖振維所有客觀│款之攜帶兇器竊│，處有期徒│
│  │上足以對人之生命、身體構成威脅之兇器螺絲│盜罪、刑法第三│刑陸月、共│
│  │起子，撬開己○○停放該處之車牌號碼七三八│百五十四條之毀│同犯毀損他│
│  │二─ＭＵ號自用小客車引擎蓋後，廖振維即持│損器物罪      │人物品罪，│
│  │其所有客觀上足以對人之生命、身體構成威脅│              │處有期徒刑│
│  │之兇器鐵剪刀及中心沖剪斷該車電瓶線及敲破│              │貳月      │
│  │駕駛座車窗玻璃後，進入車內竊得己○○所有│              │          │
│  │之液晶螢幕一部                          │              │          │
├─┼────────────────────┼───────┼─────┤
│八│九十六年十月三十日凌晨二時至四時期間內之│刑法第三百二十│共同犯攜帶│
│  │某時許，在宜蘭縣蘇澳鎮○○路七二號前，由│一條第一項第三│兇器竊盜罪│
│  │壬○○持廖振維所有客觀上足以對人之生命、│款之攜帶兇器竊│，處有期徒│
│  │身體構成威脅之兇器螺絲起子，撬開辰○○○│盜罪、刑法第三│刑陸月、共│
│  │停放該處之車牌號碼三三一一─ＭＵ號自用小│百五十四條之毀│同犯毀損他│
│  │客車引擎蓋後，廖振維即持其所有客觀上足以│損器物罪      │人物品罪，│
│  │對人之生命、身體構成威脅之兇器鐵剪刀及中│              │處有期徒刑│
│  │心沖剪斷該車電瓶線及敲破駕駛座車窗玻璃後│              │貳月      │
│  │，進入車內竊取辰○○○所有之液晶螢幕一部│              │          │
├─┼────────────────────┼───────┼─────┤
│九│九十六年十月三十一日凌晨二時至四時期間內│刑法第三百二十│共同犯攜帶│
│  │之某時許，在宜蘭縣蘇澳鎮○○路二一五號前│一條第一項第三│兇器竊盜罪│
│  │，由壬○○持廖振維所有客觀上足以對人之生│款之攜帶兇器竊│，處有期徒│
│  │命、身體構成威脅之兇器螺絲起子，撬開廖志│盜罪          │刑陸月    │
│  │偉停放該處之車牌號碼二六七九─ＰＨ號自用│              │          │
│  │小客車引擎蓋後，廖振維即持其所有客觀上足│              │          │
│  │以對人之生命、身體構成威脅之兇器鐵剪刀及│              │          │
│  │中心沖剪斷該車電瓶線及敲破駕駛座車窗玻璃│              │          │
│  │（毀損部份未據告訴）後，進入車內竊得廖志│              │          │
│  │偉所有之液晶螢幕一部                    │              │          │
├─┼────────────────────┼───────┼─────┤
│十│九十六年十月三十一日凌晨二時至四時期間內│刑法第三百二十│共同犯攜帶│
│  │之某時許，在宜蘭縣蘇澳鎮○○路一三二號前│一條第一項第三│兇器竊盜罪│
│  │，先由壬○○持廖振維所有客觀上足以對人之│款之攜帶兇器竊│，處有期徒│
│  │生命、身體構成威脅之兇器螺絲起子，撬開李│盜罪、刑法第三│刑陸月、共│
│  │海英停放該處之車牌號碼００七０─ＭＵ號自│百五十四條之毀│同犯毀損他│
│  │用小客車引擎蓋後，廖振維即持其所有客觀上│損器物罪      │人物品罪，│
│  │足以對人之生命、身體構成威脅之兇器鐵剪刀│              │處有期徒刑│
│  │及中心沖剪斷該車電瓶線及敲破駕駛座車窗玻│              │貳月      │
│  │璃後，進入車內竊得戊○○所有之液晶螢幕一│              │          │
│  │部                                      │              │          │
├─┼────────────────────┼───────┼─────┤
│十│九十六年十一月六日凌晨二、三時許，在宜蘭│刑法第三百二十│共同犯攜帶│
│一│縣宜蘭市○○路十五號前，由壬○○持廖振維│一條第一項第三│兇器竊盜罪│
│  │所有客觀上足以對人之生命、身體構成威脅之│款之攜帶兇器竊│，處有期徒│
│  │兇器螺絲起子，撬開午○○停放該處之車牌號│盜罪、刑法第三│刑陸月、共│
│  │碼四七八二─ＧＹ號自用小客車引擎蓋後，廖│百五十四條之毀│同犯毀損他│
│  │振維即持其所有客觀上足以對人之生命、身體│損器物罪      │人物品罪，│
│  │構成威脅之兇器鐵剪刀及中心沖剪斷該車電瓶│              │處有期徒刑│
│  │線及敲破駕駛座車窗玻璃後，進入車內竊得楊│              │貳月      │
│  │舒宇所有之液晶螢幕一部及行動電話一支    │              │          │
├─┼────────────────────┼───────┼─────┤
│十│九十六年十一月六日凌晨二、三時許，在宜蘭│刑法第三百二十│共同犯攜帶│
│二│縣宜蘭市○○街一０三號前，由壬○○持廖振│一條第一項第三│兇器竊盜罪│
│  │維所有客觀上足以對人之生命、身體構成威脅│款之攜帶兇器竊│，處有期徒│
│  │之兇器螺絲起子，撬開寅○○停放該處之車牌│盜罪、刑法第三│刑陸月、共│
│  │號碼０九七五─ＫＮ號自用小客車引擎蓋後，│百五十四條之毀│同犯毀損他│
│  │廖振維即持其所有客觀上足以對人之生命、身│損器物罪      │人物品罪，│
│  │體構成威脅之兇器鐵剪刀及中心沖剪斷該車電│              │處有期徒刑│
│  │瓶線及敲破駕駛座車窗玻璃後，進入車內竊得│              │貳月      │
│  │寅○○所有之液晶螢幕一部                │              │          │
├─┼────────────────────┼───────┼─────┤
│十│九十六年十一月六日凌晨二、三時許，在宜蘭│刑法第三百二十│共同犯攜帶│
│三│縣員山鄉○○路一００巷九號前，由壬○○持│一條第一項第三│兇器竊盜罪│
│  │廖振維所有客觀上足以對人之生命、身體構成│款之攜帶兇器竊│，處有期徒│
│  │威脅之兇器螺絲起子，撬開丑○○停放該處之│盜罪、刑法第三│刑陸月、共│
│  │車牌號碼五０九八─ＱＱ號自用小客車引擎蓋│百五十四條之毀│同犯毀損他│
│  │後，廖振維即持其所有客觀上足以對人之生命│損器物罪      │人物品罪，│
│  │、身體構成威脅之兇器鐵剪刀及中心沖剪斷該│              │處有期徒刑│
│  │車電瓶線及敲破駕駛座車窗玻璃後，進入車內│              │貳月      │
│  │竊得丑○○所有之液晶螢幕及衛星導航機各一│              │          │
│  │部                                      │              │          │
├─┼────────────────────┼───────┼─────┤
│十│九十六年十一月六日凌晨二時至四時期間內之│刑法第三百二十│共同犯攜帶│
│四│某時許，在宜蘭縣冬山鄉○○路二０三號前，│一條第一項第三│兇器竊盜罪│
│  │由壬○○持廖振維所有客觀上足以對人之生命│款之攜帶兇器竊│，處有期徒│
│  │、身體構成威脅之兇器螺絲起子，撬開巳○○│盜罪          │刑陸月    │
│  │停放該處之車牌號碼三四六二─ＭＵ號自用小│              │          │
│  │客車引擎蓋後，廖振維即持其所有客觀上足以│              │          │
│  │對人之生命、身體構成威脅之兇器鐵剪刀及中│              │          │
│  │心沖剪斷該車電瓶線及敲破駕駛座車窗玻璃（│              │          │
│  │毀損部份未據告訴）後，進入車內竊得巳○○│              │          │
│  │所有之液晶螢幕一部                      │              │          │
├─┼────────────────────┼───────┼─────┤
│十│九十六年十一月九日凌晨二時至四時期間內之│刑法第三百二十│共同犯攜帶│
│五│某時許，在宜蘭縣宜蘭市○○路十五之十六號│一條第一項第三│兇器竊盜罪│
│  │前，由壬○○持廖振維所有客觀上足以對人之│款之攜帶兇器竊│，處有期徒│
│  │生命、身體構成威脅之兇器螺絲起子，撬開陳│盜罪、刑法第三│刑陸月、共│
│  │忠明停放該處之車牌號碼一八五六─ＰＨ號自│百五十四條之毀│同犯毀損他│
│  │用小客車引擎蓋後，廖振維即持其所有客觀上│損器物罪      │人物品罪，│
│  │足以對人之生命、身體構成威脅之兇器鐵剪刀│              │處有期徒刑│
│  │及中心沖剪斷該車電瓶線及敲破駕駛座車窗玻│              │貳月      │
│  │璃後，進入車內竊得癸○○所有之液晶螢幕一│              │          │
│  │部                                      │              │          │
├─┼────────────────────┼───────┼─────┤
│十│九十六年十一月二十二日凌晨二時至四時期間│刑法第三百二十│共同犯攜帶│
│六│內之某時許，在宜蘭縣五結鄉○○路○段一二│一條第一項第三│兇器竊盜罪│
│  │六巷號前，由壬○○持廖振維所有客觀上足以│款之攜帶兇器竊│，處有期徒│
│  │對人之生命、身體構成威脅之兇器螺絲起子，│盜罪、刑法第三│刑陸月、共│
│  │撬開乙○○停放該處之車牌號碼八０五五─Ｈ│百五十四條之毀│同犯毀損他│
│  │Ａ號自用小客車引擎蓋後，廖振維即持其所有│損器物罪      │人物品罪，│
│  │客觀上足以對人之生命、身體構成威脅之兇器│              │處有期徒刑│
│  │鐵剪刀及中心沖剪斷該車電瓶線及敲破駕駛座│              │貳月      │
│  │車窗玻璃後，進入車內竊得乙○○所有之液晶│              │          │
│  │螢幕一部                                │              │          │
├─┼────────────────────┼───────┼─────┤
│十│九十六年十一月二十七日凌晨二時至四時期間│刑法第三百二十│共同犯攜帶│
│七│內之某時許，在宜蘭縣羅東鎮○○路○段一三│一條第一項第三│兇器竊盜罪│
│  │五巷三六弄六０號前，由壬○○持廖振維所有│款之攜帶兇器竊│，處有期徒│
│  │客觀上足以對人之生命、身體構成威脅之兇器│盜罪、刑法第三│刑陸月、共│
│  │螺絲起子，撬開甲○○停放該處之車牌號碼九│百五十四條之毀│同犯毀損他│
│  │五三九─ＭＵ號自用小客車引擎蓋後，廖振維│損器物罪      │人物品罪，│
│  │即持其所有客觀上足以對人之生命、身體構成│              │處有期徒刑│
│  │威脅之兇器鐵剪刀及中心沖剪斷該車電瓶線及│              │貳月      │
│  │敲破駕駛座車窗玻璃後，進入車內竊得甲○○│              │          │
│  │所有之液晶螢幕一部                      │              │          │
├─┼────────────────────┼───────┼─────┤
│十│九十六年十一月二十七日凌晨二時至四時期間│刑法第三百二十│共同犯攜帶│
│八│內之某時許，在宜蘭縣羅東鎮○○路○段一三│一條第一項第三│兇器竊盜罪│
│  │五巷五六號前，由壬○○持廖振維所有客觀上│款之攜帶兇器竊│，處有期徒│
│  │足以對人之生命、身體構成威脅之兇器螺絲起│盜罪、刑法第三│刑陸月、共│
│  │子，撬開辛○○停放該處之車牌號碼七二八九│百五十四條之毀│同犯毀損他│
│  │─ＨＡ號自用小客車引擎蓋後，廖振維即持其│損器物罪      │人物品罪，│
│  │所有客觀上足以對人之生命、身體構成威脅之│              │處有期徒刑│
│  │兇器鐵剪刀及中心沖剪斷該車電瓶線及敲破駕│              │貳月      │
│  │駛座車窗玻璃後，進入車內竊得辛○○所有之│              │          │
│  │液晶螢幕一部                            │              │          │
└─┴────────────────────┴───────┴─────┘


司法院資訊處製作；財團法人民間司法改革基金會備份。
